# 合并报表将母子公司利息收支抵消对非经的所得税影响

提问人：15757133793 时间：2017-03-26 22:19:04
非经第四项：计入当期损益的对非金融企业收取的资金占用费； 在单体时，母公司对子公司收取的资金占用利息计入这个栏目，但合并角度抵消了这块税前金额，请问是否需要抵消其所得税影响数

回答人：chenyiwei
对应的所得税影响在合并报表层面不应进行抵销（但如果子公司将这部分资金占用费予以资本化的，则形成合并报表层面的递延所得税资产）。在计算非经常性损益时，不单独考虑其所得税影响。

提问人：15757133793 时间：2017-03-27 16:35:39
请教版主，正确的计算非经方法是怎样的，目前在某事务所工作，非经计算底稿是这样的：各单体公司都逐项列出非经常性损益的金额，每项都有其所得税影响数，然后单体的所得税影响等于每项之和，然后在各单体相加，考虑抵消后，得出合并报表中的"所得税影响"数。

回答人：chenyiwei
这也是一种可行做法，并且相当常见，因为所得税影响必须基于各单体公司层面来考虑。